【裁判字號】    92,上易,1230
【裁判日期】    920612
【裁判案由】    家暴傷害
【裁判全文】
臺灣高等法院刑事判決                          九十二年度上易字第一二三○號
    上  訴  人  臺灣板橋地方法院檢察署檢察官
    被      告  甲○○
右上訴人因被告家庭暴力傷害案件，不服臺灣板橋地方法院九十一年度易字第三四九
○號，中華民國九十二年三月二十四日第一審判決（起訴案號：臺灣板橋地方法院檢
察署九十一年度偵字第一七四八三號），提起上訴，本院判決如左：
    主  文
上訴駁回。
    事  實
一、甲○○與乙○○原為夫妻，嗣辦理離婚，屬於家庭暴力防治法第三條第一款所規
    定之家庭成員關係。民國九十一年四月七日凌晨二時許至三時三十分許之間，甲
    ○○至乙○○之工作地點，要求乙○○與其返回甲○○位於臺北縣中和市○○路
    四四八之一號三樓之住處，雙方回到甲○○之住處後因甲○○帶同子女至乙○○
    工作地點一事，發生爭吵，甲○○竟基於傷害之犯意，持鐵鎚一支毆打乙○○，
    致乙○○受有右小腿裂傷約二點五公分×二公分×二公分合併發膿瘍、左足背挫
    傷及瘀血斑約十二公分×六公分、左肩部挫傷及瘀血斑約七公分×五公分、左肘
    部挫傷及瘀血斑約四公分×三公分、左前臂部挫傷及瘀血斑約九公分×五公分、
    右上臂部挫傷及瘀血斑約四公分×二公分之傷害。
二、案經被害人乙○○訴由臺北縣政府警察局報由臺灣板橋地方法院檢察署檢察官偵
    查起訴。
    理  由
一、訊據被告甲○○（簡稱被告）固坦承於右開時地與告訴人乙○○發生爭吵，惟矢
    口否認持鐵鎚毆打告訴人，辯稱：伊只有以手打告訴人一巴掌，當時告訴人在上
    班處已經喝醉，自己跌跌撞撞，伊僅與之在路上發生推扯等語。惟查，右揭事實
    業據告訴人指訴明白，復有啟生外科醫院診斷證明書一紙在卷可按（參偵查卷第
    十四頁），另參諸證人即雙方所生之女陳宜菁於偵查中證稱：「當天媽媽回家途
    中有跌倒‧‧‧回到家以後，爸爸拿鐵鎚打媽媽」等語（參偵查卷第三九頁反面
    ），再核諸被告自承曾出手打告訴人一巴掌等情，堪認告訴人指訴被告以鐵鎚毆
    人之情節，應屬真實。本件事證明確，被告之辯解，要係卸責之詞，不足採信，
    其傷害犯行，洵堪認定。
二、核被告所為，係犯刑法第二百七十七條第一項之普通傷害人之身體罪。且被告與
    告訴人間有前配偶關係，其傷害犯行亦屬家庭暴力防治法第二條第二項之家庭暴
    力罪。
三、原審本於同上見解，適用刑法第二百七十七條第一項、第四十一條第一項前段、
    罰金罰鍰提高標準條例第一條前段、第二條之規定，並審酌被告傷害行為所造成
    之告訴人傷情，且有持鐵鎚毆人之情節非輕，及被告事後供述之態度等一切情狀
    ，量處有期徒刑四月，並諭知以三百元折算壹日之易科罰金折算標準。另說明被
    告持以毆人之鐵鎚，因未扣案，是該鐵鎚究竟是屬於被告所有之物，抑或是承包
    裝潢者之物，無法證明，依刑法第三十八條第三項前段規定，不予宣告沒收。經
    核原審認事用法，均無不合，量刑亦稱允當。公訴人循告訴人請求提起上訴，上
    訴意旨以：原審判決量刑過輕，指摘原審認事用法不當，為無理由，應予駁回。
據上論斷，應依刑事訴訟法第三百六十八條，判決如主文。
本案經檢察官曾忠己到庭執行職務。
中      華      民      國    九十二    年      六      月     十二     日
                              臺灣高等法院刑事第二十庭
                                  審判長法  官  葉  麗  霞
                                        法  官  李  春  地
                                        法  官  鄧  振  球
右正本證明與原本無異。
不得上訴。
                                        書記官  洪  秋  帆
中      華      民      國    九十二    年      六      月     十六     日
附錄：本案論罪科刑法條全文
刑法第二百七十七條
傷害人之身體或健康者，處三年以下有期徒刑，拘役或一千元以下罰金。
犯前項之罪，因而致人於死者，處無期徒或七年以上有期徒刑；致重傷者，處三年以
上十年以下有期徒刑。


司法院資訊處製作；財團法人民間司法改革基金會備份。
